【裁判字號】    90,交上易,328
【裁判日期】    901031
【裁判案由】    過失致死等
【裁判全文】
臺灣高等法院高雄分院刑事判決          九十年度交上易字第三二八號
    上  訴  人  台灣高雄地方法院檢察署檢察官
    上  訴  人
    即  被  告  甲○○
    選任辯護人  莊孝襄
右上訴人因被告過失致死等案件，不服臺灣高雄地方法院九十年度交易字第五六一號
中華民國九十年十月卅一日第一審判決（起訴案號：臺灣高雄地方法院檢察署九十年
度偵字第一四０二五號），提起上訴，本院判決如左：
      主      文
上訴駁回。
      事實及理由
一、本案經本院審理結果，認原審判決之認事用法及量刑，均無不當，應予維持，並
    引用原審判決書所記載之事實、證據及理由。
二、上訴人即被告甲○○上訴意旨雖又辯稱：原審判決量刑過重，且被害人許林罔係
    肝肺衰竭死亡，與車禍發生之雙骨折，沒有直接關係，原判決論處被告過失致
    死罪，殊有誤會，被告肇事後，已交付被害人家屬新台幣（下同）十萬元，及保
    險公司理賠金一百四十萬元，迄今尚未達成和解之原因，係被害人家屬猶要被告
    賠償一百萬元，實非被告所能負擔云云。檢察官依被害人家屬乙○○之聲請，上
    訴意旨則指稱：被告酒後駕車致被害人死亡，迄未賠償損害，成立和解，足認犯
    罪後態度欠佳，原審量刑過輕等情。
三、惟查，
  (一)被害人許林罔之致死創傷為「雙骨折」，而其死亡原因則為「肝肺衰竭」，此
    經台灣高雄地方法院檢察署檢察官督同義務法醫師劉文欽相驗明確，有驗斷書附
    卷可稽。而肝肺衰竭死亡，與車禍發生之雙骨折，雖無直接關係，但被害人車
    禍後雙側下肢開刀，引發上腸胃道出血，因本身肝硬化、血液凝固異常，常合併
    食道下端靜脈曲張、出血機率高，一旦出血，止血困難，致引發肝肺衰竭，係屬
    間接誘因發生死亡等情，為法醫師劉文欽於本院調查中具結證實，並有所製作之
    「許林罔女士之死因說明」一紙在卷足憑。被害人於九十年六月廿一日車禍後雙
    下肢骨折，經送高雄市立大同醫院急診，經緊急手術後，至同年月廿七日即感腹
    部不適，翌（廿八）日嘔吐物含血，同月廿九日急性上消化道大量出血，經胃鏡
    檢查，病人胃出血厲害，於九十年七月二日轉往長庚醫院繼續治療，此有大同醫
    院九十一年一月廿五日高市大醫歷字第０三０七號函及病歷表附卷可佐。是劉文
    欽所證與大同醫院之被害人就醫之病歷相符。而被害人因車禍後引發肝肺衰竭死
    亡，兩者間有間接關係，復有長庚紀念醫院高雄分院九十一年二月廿六日長庚院
    高字第０三一八號函在卷足按。就上各情觀之，被害人車禍前，雖有肝硬化症狀
    ，但其引起肝肺衰竭死亡，係因車禍受傷所致，是被告之駕車過失行為，與被害
    人之死亡間，自有相當因果關係，應負過失致死刑責。被告所辯被害人之車禍受
    傷，與肝肺衰竭無直接關係，自無足採。
  (二)被告所犯刑法第一百八十五條之三之酒後駕駛動力交通工具罪及第二百七十六條
    第一項之過失致死罪，其最高法定刑依次為一年以下有期徒刑及二年以下有期徒
    刑。原審審酌被告酒後已達不能安全駕駛之程度，仍貿然駕駛機車行駛於道路，
    置行路人之生命身體不顧，又被告酒醉後駕車肇事致被害人於死，依道路交通管
    理處罰條例第八十六條第一項之規定加重其刑，參酌本件車禍之發生，係因被告
    之過失所致，被害人並無可歸責之情事，及被告迄未與被害人家屬達成民事和解
    ，予以合理賠償等一切情狀，依次量處有期徒刑捌月及有期徒刑壹年陸月，定應
    執行刑為有期徒刑貳年；其量刑尚無過重或過輕之嫌。
  (三)被告及檢察官上訴意旨執前詞揭摘原判決不當，均非有理由，應併予駁回。
四、查過失致死部分係過失犯，被告並無犯意，原判決理由二第二行記載所犯上開二
    罪間，「犯意各別」，用語欠當，併予指定。
據上論斷，應依刑事訴訟法第三百六十八條，第三百七十三條，判決如主文。
本案經檢察官陳新慶到庭執行職務。
中    華    民    國     九十一     年       五       月      三十一    日
                              臺灣高等法院高雄分院刑事第五庭
                                  審判長法官  吳水木
                                        法官  趙文淵
                                        法官  洪慶鐘
右正本證明與原本無異。
不得上訴。
                                      書記官  彭筱瑗
中    華    民    國     九十一     年       六       月        四      日
                                                                  Ａ
臺灣高雄地方法院刑事判決                          九十年度交易字第五六一號
    公  訴  人  臺灣高雄地方法院檢察署檢察官
    被      告  甲○○  男  二十二歲（民國○○○年○月○○○日生）
             住彰化縣二林鎮原斗里中正巷二三號
                        身分證統一編號：Ｚ000000000號
    選任辯護人  莊孝襄  律師
右列被告因過失致死案件，經檢察官提起公訴（九十年度偵字第一四０二五號），本
院判決如左：
    主  文
甲○○服用酒類，不能安全駕駛動力交通工具而駕駛，處有期徒刑捌月。又因過失致
人於死，處有期徒刑壹年陸月。應執行有期徒刑貳年。
    事  實
一、甲○○於民國九十年六月二十一日六時五十分許，因飲用啤酒後，已達不能安全
    駕駛動力交通工具之程度，竟仍駕駛自己所有車牌號碼ＳＰＢ─九六二號輕型機
    車，沿高雄市前金區○○○路由西向東行駛，因未佩戴安全帽，為路旁執勤警察
    攔檢時，甲○○竟加速右轉仁義街停車場後巷口，明知駕駛人應隨時注意車前狀
    況，而依當時情形亦無不能注意之情事，竟未加注意，不慎撞及行人許林罔，致
    其受有雙側小腿骨骨折、腹部內出血之傷害，經送醫急救，仍於同年七月十四日
    因上開傷害導致呼吸衰竭、肝衰竭而不治死亡。甲○○於肇事後，經警測試其吐
    氣酒精濃度值達每公升零點六０毫克。
二、案經高雄市政府警察局新興分局移送台灣高雄地方法院檢察署檢察官偵查起訴。
    理  由
一、訊之被告甲○○對於右揭酒後駕車肇事事實均坦承不諱，且有道路交通事故調查
    報告表及所附現場圖一份、現場照片三張在卷可稽；被告於肇事後經施以酒精濃
    度測試結果，其吐氣酒精濃度值達每公升零點六零毫克，亦有酒精濃度測試紀錄
    表一份可佐。被害人許林罔因被告遭被告駕車撞擊，因而受有雙側小腿骨骨折、
    上消化道出血、腹部內出血之傷害，經送醫後於九十年七月十四日死亡之事實，
    經檢察官督同法醫師相驗屬實，並制有台灣高雄地方法院檢察署相驗屍體證明書
    、鑑定驗斷書各一份及相驗照片三張附卷足憑，堪信被告前揭自白與事實相符。
    又被告酒後呼氣濃度既已達每公升零點六０毫克，超出百分之零點五五毫克之參
    考值，並進而撞擊被害人致人於死，亦足證被告駕車當時以達不能安全駕駛之程
    度甚明。是本件事證明確，被告犯行洵堪認定，應依法論科。
二、核被告所為，係犯刑法第一百八十五條之三酒後駕駛罪及同法第二百七十六條第
    一項過失致死罪。所犯上開二罪間，犯意各別，行為互殊，應分論併罰。被告酒
    醉後駕車肇事致被害人許林罔於死，所犯過失致死罪部分，應依道路交通管理處
    罰條例第八十六條第一項之規定加重其刑。爰審酌被告年輕識淺，酒後以達不能
    安全駕駛之程度，仍貿然駕駛機車行駛於道路，置一般用路人之生命、身體法益
    不顧，本件車禍發生係因被告之過失所致，被害人方面並無可歸責之情事，被告
    迄未與告訴人達成民事和解予以合理賠償等一切情狀，爰各量處如主文所示之刑
    ，並定其應執行之刑，以資懲儆。
據上論斷，應依刑事訴訟法第二百九十九條第一項前段、刑法第一百八十五條之三、
第二百七十六條第一項、第五十一條第五款、道路交通管理處罰條例第八十六條第一
項、罰金罰鍰提高標準條例第一條前段，判決如主文。
本案經檢察官林美靜到庭執行職務。
中      華      民      國    九  十    年      十      月    三十一    日
                                  臺灣高雄地方法院刑事第三庭
                                      法  官  葉  啟  洲
右正本證明與原本無異。
如不服本判決，應於判決送達後十日內，向本院提出上訴狀。
                                      書記官  盧  雅  婷
中      華      民      國    九  十    年      十      月    三十一    日
附錄本判決之論罪法條：
中華民國刑法第一百八十五條之三
服用毒品、麻醉藥品、酒類或其他相類之物，不能安全駕駛動力交通工具而駕駛者，
處一年以下有期徒刑、拘役或三萬元以下罰金。
中華民國刑法第二百七十六條第一項
因過失致人於死者，處二年以下有期徒刑、拘役或二千元以下罰金。


司法院資訊處製作；財團法人民間司法改革基金會備份。
